

PERFIL

Profesional en el área de Ingeniería de Sistemas, con 24 años de experiencia, en manejo de la gestión de presupuestos, procura, contratación, desarrollo de sistemas con, manejo de base de datos.
Participo actualmente en el proyecto Oracle ONE en Alura Latam.

CONTACTO

TELÉFONO: +51 933487102

CORREO ELECTRÓNICO: arismariamateo@gmail.com

DESTREZAS

Idioma: Inglés Básico Sistema SAP Word, Excel, Power Point. NetBeans IDE Android Studio IDE Visual CODE Node XAMPP – MYSQL Java PHP JavaScript CSS HTML

ARIS MATEO

EXPERIENCIA LABORAL

Petróleos de Venezuela, S.A (PDVSA – Puesto: Supervisor Soporte Básico de AIT (Automatización, Informática,Telecomunicaciones). Estado Monagas Venezuela

10-07-1995 - 01-02-2020

Administración en la Gerencia de AIT (Gestión de Presupuesto de Operaciones e Inversiones, Procura y Contratación, Supervisión de personal. Ultimo Cargo Supervisor Soporte Básico AIT.

Custom Garage - Auto Detailing – Puesto: Programador / Desarrollador. Lima Perú.

01-02-2020 - 16-03-2020.

Diseño, programación en el lenguaje Java, manejo de base de datos MYSQL del Sistema de Registros de Órdenes de Servicios (SISROS). Mantenimiento del Sistema.

EDUCACIÓN

Universidad Experimental Lisandro Alvarado – Estado Lara - Venezuela Marzo-1983 – Julio 1989

Carrera: Analista de Sistemas

Universidad Nacional Abierta (Educación a Distancia) Estado Monagas – Venezuela.

Marzo 1992 – Julio 2005. Carrera: Ingeniería de Sistemas

Universidad Yacambú – Estado Lara – Venezuela

Octubre 2005 - Julio 2010

Especialización: Gerencia de Sistemas de Información

ONE-Oracle Next Education -LATAM - Perú

Agosto-2022 – Enero 2023

Curso Programación – Desarrollo Web.